# 母公司出租分公司

提问人：1123050994@ 时间：2020-05-16 14:57:00
请教陈版主
在集体企业改制的背景下，为收回国有资产，现在进行资产清查，母公司A把分公司B出租给第三方，每年收取租金，分公司B由承租方自负盈亏。
1 、上述情况下，母公司A应该如何进行账务处理？
2 、是否要把分公司的固定资产计入母公司，还是把分公司整个资产负债、利润、现金流表并入母公司？

回答人：chenyiwei
“母公司A把分公司B出租给第三方，每年收取租金”需根据具体情况分析：
1 、该项出租是构成融资租赁还是经营租赁？
2 、对方的经营管理自主权具体如何？本企业是否继续享有或承担该分公司的经营盈亏？对照“控制三要素”来看，本企业是否仍控制该分公司？
3 、该分公司的经营是否仍以本企业名义，其经营活动的对外民事责任是否仍由本企业承担？